【裁判字號】    98,簡上,26
【裁判日期】    980527
【裁判案由】    竊盜
【裁判全文】
臺灣基隆地方法院刑事判決               98年度簡上字第26號
上  訴  人
即  被  告  乙○○
            甲○○
共      同
選任辯護人  柯士斌  律師
上列上訴人即被告因過失傷害案件，不服本院基隆簡易庭97年度
基簡字第1657號，中華民國97年12月30日第一審刑事簡易判決（
原聲請案號：97年度偵字第4040號），提起上訴，本院管轄之第
二審合議庭判決如下：
    主      文
上訴駁回。
乙○○、甲○○均緩刑貳年。
    犯罪事實
一、乙○○、甲○○於民國97年9月17日上午11時許，在基隆市
    安樂區○○○路129巷新山水庫武崙溪旁，見新山水庫壩址
    內放置臺灣自來水公司第一管理處汰舊之配電箱，竟基於意
    圖為自己不法所有之犯意聯絡，持鉗子、螺絲起子及鐵鎚等
    客觀上具有危險性，足供兇器使用之工具，敲打拆卸後竊取
    配電箱內配電箱內零件（柱狀黑鐵）約20公斤（市價約為新
    臺幣2千元）、螺絲帽3顆、墊片2片等物。嗣因臺灣自來水
    公司第一管理處技術士丙○○巡視水壩時，聽聞敲打聲響，
    發現乙○○、甲○○2人行跡可疑，且已侵入新山水庫不對
    外開放之領域，因而報警處理，為警當場查獲，並扣得甲○○所有持以行竊用之鐵鎚1支、乙○○所有持以行竊用之鉗
    子、螺絲起子各1支。
二、案經基隆市警察局第四分局報請臺灣基隆地方法院檢察署檢
    察官偵查後聲請簡易判決處刑。
    理    由
一、證據能力部分：按被告以外之人（包括證人、鑑定人、告訴
    人、被害人及共同被告等）於審判外之陳述，雖不符前四條
    之規定，而經當事人於審判程序同意作為證據，法院審酌該
    言詞陳述或書面陳述作成時之情況，認為適當者，亦得為證
    據。當事人、代理人或辯護人於法院調查證據時，知有第15
    9條第1項不得為證據之情形，而未於言詞辯論終結前聲明異
    議者，視為有前項之同意，刑事訴訟法第159條之5定有明文
    。下列本院援引用之各該被告以外之人於審判外之陳述（包
    含書面陳述），雖屬傳聞證據，惟經公訴人、被告、辯護人
    於本院審判期日中表示同意作為證據方法而不予爭執，本院
    審酌上開證據資料製作時之情況，尚無違法不當及證明力明
    顯過低之瑕疵，亦認為以之作為證據應屬適當。揆諸前開規
    定，爰依刑事訴訟法第159條之5規定，認前揭證據資料均有
    證據能力，先予敘明。
二、訊據被告乙○○、甲○○對於上開犯罪事實坦承不諱，核與
    證人丙○○於偵查及本院證述發覺被告2人行竊之經過（見
    偵查卷第43-44頁、本院卷第70-75頁）、證人即查獲員警黃
    聖明於本院證述查獲被告2人之經過（見本院卷第83-85頁）
    均大致相符，並有贓物認領保管單、現場查獲照片、作案工
    作照片等在卷可稽，且有被告2人持以行竊之工具鉗子、螺
    絲起子及鐵鎚各1支扣案可為佐證；又現場查獲之柱狀黑鐵
    、螺絲帽3顆、墊片2片等物，經被告、辯護人、公訴人及證
    人黃聖明、戊○○（臺灣自來水公司第一管理處工程員）至
    現場會勘結果，確認確為臺灣自來水公司第一管理處汰舊配
    電箱內之零件，亦據證人戊○○、黃聖明證述綦詳（見本院
    卷第128、130頁），並有會勘現場照片、發還贓物與原配電
    箱內物品比對照片33張在卷可參（見本院卷第115-116頁、
    第138 -152頁）；且經員警比對贓物螺絲帽3顆上之工具痕
    跡，亦與被告攜至現場之鉗子齒距痕跡相符（見偵查卷第24
    -26頁照片），是認被告乙○○、甲○○上開自白應與事實
    相符而可採信，本件事證明確，被告2人犯行堪以認定，應
    依法論科。
三、核被告乙○○、甲○○2人所為，均係犯刑法第321條第1項
    第3款之攜帶兇器竊盜罪。被告2人對上開犯行，有犯意聯絡
    及行為分擔，均為共同正犯。原審因而適用刑事訴訟法第44
    9條第1項前段，刑法第28條、第321條第1項第3款、第38條
    第1項第2款等規定，並審酌被告2人不思以正當勞力換取財
    物，反以竊盜手法不勞而獲之犯罪動機，兼以本次竊盜財物
    之價值、對被害人法益侵害之程度及犯罪手法等一切情狀，
    各量處有期徒刑6月，並就扣案被告甲○○所有持以行竊用
    之鐵鎚1支、被告乙○○所有持以行竊用之鉗子、螺絲起子
    各1支，均依法宣告沒收，其認事用法核無違誤，被告即上
    訴人雖以原審量刑過重為由提起上訴，然本院參酌本件攜帶
    兇器竊盜罪之法定刑為5年以下6月以上有期徒刑之罪，原審
    量刑應屬允當，認本件上訴為無理由，應予駁回。末查，被
    告2人未曾因故意犯罪受有期徒刑以上刑之宣告，素行良好
    ，有臺灣基隆地方法院檢察署刑案資料查註紀錄表及臺灣高
    等法院被告前案紀錄表各2份在卷可按，其等因一時失慮偶
    罹刑典，又證人戊○○於本院審理時陳稱：以其承辦人員之
    觀點，不想追究，因為被竊物品已經取回，價值也不高，約
    為2千元，被告2人又已坦承犯罪，並在會勘現場向公司道歉
    ，已上簽呈呈報臺灣自來水公司原諒被告2人等語（見本院
    卷第129頁），本院審酌上開被竊財物之價值非鉅，且業已
    發還，有贓物認領保管單在卷可參，被害人之損害尚微，被
    告2人經此起訴、審判程序及刑之宣告，理當知所警惕，信
    無再犯之虞，本院綜核各情，認所宣告之刑以暫不執行為適
    當，併予宣告均緩刑2年，以啟自新。
據上論斷，應依刑事訴訟法第455條之1第1項、第3項、第368條
，刑法第74條第1項第1款，判決如主文。
本案經檢察官丁○○到庭執行職務。
中    華    民    國    98    年    5     月    27    日
                     臺灣基隆地方法院刑事第三庭
                         審判長法  官  鄭景文
                               法  官  林淑鳳
                               法  官  陳姵君
以上正本證明與原本無異。
本件判決不得上訴。
中    華    民    國    98    年    5     月    27    日
                               書記官  王佩珠


司法院資訊處製作；財團法人民間司法改革基金會備份。
